# 公益性资产

提问人：大葱拌牛肉 时间：2016-08-24 21:38:23
城投公司里面的市政道路等公益性资产在账内固定资产核算，请问这部分公益性资产需要计提折旧吗？如果计提的话，能税前扣除吗？

回答人：chenyiwei
首先要解决这部分公益性资产能否确认为本企业资产的问题，其次是确认为何种资产。一般不应确认为固定资产，因为与固定资产准则规定的持有目的不符。 请参考《瑞华研究 2010 ～ 2014 汇编》之“问题1-1-11（具有政府融资平台性质的公司投资建设具有公益性的基础设施的会计处理）”。

提问人：大葱拌牛肉 时间：2016-09-04 16:58:06
在城投企业中，如果道路等公益性资产无法作为资产入账，那应该计入什么科目，怎么核算呢？是不是在非营利性质的事业单位是否就可以作为资产入账了？

回答人：chenyiwei
既然不能确认为资产，那也就不存在“应该计入什么科目，怎么核算”的问题了。